臺灣雲林地方法院民事判決　　　　　　　96年度簡上字第29號
上　訴　人　己○○
　　　　　　沈心盈
兼　上一人
訴訟代理人　甲○○
被　上訴人　丙○○
　　　　　　乙○○
兼　上一人
訴訟代理人　戊○○
訴訟代理人　丁○○
上列當事人間請求給付會款事件，上訴人對於中華民國96年1 月
19日本院斗六簡易庭95年度六簡字第226 號第一審判決提起上訴
，本院於民國96年8月8日言詞辯論終結，判決如下：
    主  文
原判決關於命上訴人甲○○應給付被上訴人丙○○、乙○○、戊○○各新臺幣貳萬元部分及該部分訴訟費用之裁判併假執行、免
假執行之宣告均廢棄。
其餘上訴駁回。
第一審訴訟費用新臺幣肆仟伍佰貳拾元更正為由上訴人甲○○與
原審被告林采蓉及與上訴人己○○、沈心盈各連帶負擔十分之一
；由被上訴人戊○○負擔十分之三；由被上訴人丙○○、乙○○
各負擔十分之二。
第二審訴訟費用由上訴人負擔。
    事實及理由
一、被上訴人於原審起訴主張：
  (一)、上訴人甲○○與證人林采樺自民國（下同）93年2 月1 日
      起，在雲林縣斗六市○○街2 號「髮米丘髮廊」，以證人
      林采樺、上訴人甲○○之名義自任會首，二人分別招募會
      員，證人林采樺招募12名會員，上訴人甲○○招募11名會
      員，每會會款新臺幣（下同）20,000元，每月標會一次，
      由一人得標，並分別出具由證人林采樺及上訴人甲○○擔
      任會首之合會會單予各自招募之會員，證人林采樺、上訴
      人甲○○再各自成為以他方為會首之合會會員，且由證人
      林采樺及上訴人甲○○分別負責收取其二人所各自招募會
      員之會款工作。系爭合會證人林采樺所招募之會員中，訴
      外人陳錦慧、駱惠湘、吳宜靜並未同意參加，證人林采樺
      卻將之列為會員，此人頭會員之會款本應由證人林采樺繳
      納，惟證人林采樺因負債無力繳納會款，乃向被上訴人戊○○佯稱陳錦慧、駱惠湘、吳宜靜等人繳不起會款，要被
      上訴人戊○○頂下這三會，被上訴人戊○○不疑有他，分
      別於93年7 月及93年12月，各以96,400元、171,400 元承
      受駱惠湘及吳宜靜之會員資格。又系爭合會於94年7 月1
      日開標時，由證人陳吉子得標，證人林采樺竟將所收取之
      會款侵占入己，並宣布倒會後避不見面。被上訴人為系爭
      合會之活會會員，上訴人己○○、沈心盈（原名沈忻瑩）
      及原審被告林采蓉為已得標之會員，依民法第709 條之9
      第1 項、第2 項之規定，每位已得標之會員應自94年8 月
      1 日起至95年2 月1 日止，將會款20,000元平均交付與未
      得標之5 位會員。每位未得標之會員每月得自已得標會員
      受領4,000 元（20,000÷5） ，因會期業已屆滿，每位已
      得標會員應繳納94年8 月1 日至95年2 月1 日共7 期會款
      合計140,000 元，平均分配予未得標之5 位會員，每位可
      分得28,000元，被上訴人戊○○參加3 會，可分得84,000
      元，上訴人甲○○為系爭合會之會首，應與已得標之會員
      負連帶給付責任，為此提起本件訴訟，並聲明：上訴人甲○○、己○○應連帶給付被上訴人丙○○28,000元、被上
      訴人乙○○28,000元、被上訴人戊○○84,000元；上訴人
      甲○○、沈心盈應連帶給付被上訴人丙○○28,000元、被
      上訴人乙○○28,000元、被上訴人戊○○84,000元；上訴
      人甲○○與林采蓉應連帶給付被上訴人丙○○28,000元、
      被上訴人乙○○28,000元、被上訴人戊○○84,000元。
  (二)、上訴人沈心盈若未參加系爭合會，在邀會期間為何不要求
      從會單中除名，她說會是被證人林采樺頂下，這是她們私
      下之協議，沒有從會單上除名，不能證明她不是會員。
  (三)、證人林采樺在鈞院95年度訴字第398 號偽造文書等刑事案
      件開庭時供稱駱惠湘的會已被上訴人己○○標用，且稱上
      訴人甲○○是共同會首。
  (四)、倒會後上訴人甲○○打電話要證人許東旭直接將之後應繳
      納之會款交給被上訴人平分，如果上訴人甲○○不是會首
      ，她憑什麼這麼做？
  (五)、上訴人甲○○說她向證人林采樺借錢，但證人林采樺已經
      負債累累，系爭合會有5 個人頭都被證人林采樺標走，證
      人林采樺怎麼有錢再借給她，顯見上訴人甲○○說謊。
  (六)、倒會後被上訴人戊○○打電話問訴外人王靜儀要如何處理
      ，王靜儀說上訴人甲○○會處理，可證上訴人甲○○是共
      同會首。
二、上訴人於原審之答辯：
  (一)、上訴人己○○方面：
    1.上訴人固不否認參加以證人林采樺為會首之系爭合會，且
      為已得標之會員，每月應繳交會款給會首，但依民法第70
      9 條之9 、第709 條之8 第2 項規定，得請求會首及已得
      標會員給付各期會款之主體，以未得標之會員為限，上訴
      人己○○否認被上訴人丙○○等人為未得標之活會會員，
      其等自應就此負舉證責任。
    2.被上訴人戊○○應就其受讓駱惠湘、吳宜靜之會員資格，
      已得會首及其他會員同意之事，負舉證之責任。
    3.證人林采樺還積欠上訴人己○○會錢未清償，上訴人己○○主張以該會款與被上訴人請求之會款相抵。
  (二)、上訴人沈心盈方面：
      上訴人沈心盈並未參加系爭合會，上訴人沈心盈因與證人
      林采樺為舊識，所以才提供場所供證人林采樺開標。證人
      林采樺雖曾邀上訴人沈心盈參加系爭合會，但為上訴人沈
      心盈所婉拒，此為會單上記載「王太太」之陳吉子所知悉
      。
  (三)、上訴人甲○○方面：
    1.上訴人甲○○否認被上訴人丙○○等人為未得標之會員，
      其等應先就此負舉證責任。
    2.被上訴人戊○○應就其受讓駱惠湘、吳宜靜會員資格，已
      得會首及其他會員同意之事，負舉證責任。
    3.上訴人甲○○亦係未得標之會員，因會單上編號14至25號
      之會員係上訴人甲○○所招募，為減少未得標會員之損失
      ，以示負責才自行將上述12人中已得標會員每期應繳納之
      會款，補貼上自己雖未得標但預計繳納之會款後，分配予
      12人中未得標之會員。縱被上訴人能證明其等為未得標會
      員，上訴人甲○○亦非被上訴人所主張之債務人。
    4.上訴人甲○○並非系爭合會之共同會首，上訴人甲○○原
      要自行招募一會，後因會員不夠，所以才將所招募之會員
      併入證人林采樺所起的會，讓證人林采樺擔任會首，上訴
      人甲○○有將此事告訴其所招募之會員。
三、原審判決上訴人甲○○應給付被上訴人各20,000元；上訴人
    甲○○、己○○應連帶給付被上訴人各20,000元；上訴人甲○○及林采蓉應連帶給付被上訴人各20,000元；上訴人甲○○、沈心盈應連帶給付被上訴人各20,000元，駁回被上訴人
    其餘之訴。上訴人不服，提起上訴，除援用原審之陳述及舉
    證外，上訴人己○○補稱：被上訴人之會份均已被會首冒標
    ，他們都是死會會員，無權向上訴人請求給付會款等語，上
    訴人沈心盈補稱：被上訴人有無參加系爭合會，有無按期繳
    交會款等，原審判決均未證明，僅以別無其他會員主張為活
    會會員即遽而認定，實屬輕率；又開標地點雖在上訴人沈心
    盈所經營之髮米丘髮廊，但因開標時未一一唱名，上訴人沈
    心盈無從得知被列名，因而未要求會首將之從會單上除去；
    證人陳吉子之證詞，僅足以證明上訴人沈心盈曾告訴證人陳
    吉子其因繳不起會錢，故將會員資格轉讓與證人林采樺，尚
    難認定上訴人沈心盈即係會員之一，原審據此認定上訴人沈
    心盈為死會會員，卻未就上訴人沈心盈已得標之事為論述，
    殊嫌速斷；且被上訴人之會份均已被會首冒標，都是死會會
    員，無權向上訴人請求給付會款等語，上訴人甲○○補稱：
    被上訴人戊○○於95年12月13日原審開庭時即陳稱證人林采
    樺在91、92年間就發生財務危機，只有她知道，因為上訴人
    甲○○不清楚才會找朋友參加系爭合會，被上訴人戊○○既
    然清楚，為什麼還會參加系爭合會？證人林采樺曾跟上訴人
    甲○○說她從沒有向被上訴人戊○○收過會錢，且被上訴人
    都是死會會員，無權請求上訴人給付會款等語，並均於本院
    聲明：原判決廢棄，被上訴人在第一審之訴駁回。被上訴人
    對於上訴人之上訴，除援用原審陳述及舉證外，被上訴人丙○○補稱：我只一、二次沒有去開標，有去投標但都沒標到
    ，我的會到底有沒有被冒標，沒有人告訴我，一直到倒會後
    ，才接到上訴人甲○○的電話，上訴人甲○○告訴我我的會
    已經讓給被上訴人戊○○，我已經不是活會，我說我沒有標
    會等語，被上訴人戊○○補稱：我也常去投標，偶爾1 、2
    次沒去，不知道我的會是否被冒標，因為沒有人告訴我我被
    冒標；我在刑事庭說我的會被冒標，是指我所頂下的3 個會
    ，至於我自己所參加的會，我是因為倒會後看到王太太的會
    單上註記我的會在94年1 月1 日得標，才知道我也變成死會
    ，不是林采樺告訴我的，因為林采樺冒用他人名義投標的會
    那麼多，她不太可能記得何時用何人之名義冒標；被上訴人
    丙○○有參加合會，但對她的家人及男友說她沒錢跟會，已
    將會轉讓給我，實際上是她自己在跟會，被上訴人丙○○並
    沒有被冒標，是上訴人甲○○說被上訴人丙○○的會被標走
    等語，並均於本院聲明：上訴駁回。
四、兩造不爭執之事實：
  (一)、系爭合會每月開標一次，每會會款20,000元，標會地點在
      雲林縣斗六市○○街2 號「髮米丘髮廊」，會期自93年2
      月1 日起至95年2 月1 日止，連會首共25人。
  (二)、系爭合會分別有證人林采樺及上訴人甲○○擔任會首之不
      同會單，但會員相同，以證人林采樺為會首之會單，上訴
      人甲○○是會員，反之上訴人甲○○為會首之會單，證人
      林采樺是會員。又以證人林采樺為會首之會單，其中編號
      14至25號是上訴人甲○○招募，其餘會員為證人林采樺所
      招。系爭合會於94年8 月起未再繼續開標，證人林采樺已
      經逃匿不知去向。
  (三)、上訴人己○○、甲○○及林采蓉都是已得標之會員。
五、本件之爭點：
  (一)、被上訴人丙○○、乙○○、戊○○是不是系爭合會之活會
      會員？
  (二)、上訴人沈心盈是否有參加系爭合會？
  (三)、上訴人甲○○是否為系爭合會之共同會首？是否應與已得
      標會員負連帶責任？
六、得心證之理由：
  (一)、有關被上訴人是否為系爭合會之活會會員部分：
    1.被上訴人丙○○、乙○○、戊○○都是系爭合會之會員，
      有兩造所不爭執之互助會會單在卷可稽（見支付命令卷第
      6 、7 頁）。被上訴人戊○○應繳交之會款，係以證人林
      采樺向其借款所應給付之利息相抵，亦即會款由證人林采
      樺支付等情，亦經證人林采樺於本院95年度訴字第398 號
      偽造文書等刑事案件95年6 月23日準備程序證述明確（見
      本院卷第94頁）。上訴人甲○○陳稱證人林采樺曾告訴她
      被上訴人戊○○從未繳交會錢等語，並未舉證以實其說，
      空言所辯尚難採信。被上訴人主張其三人均是系爭合會之
      會員部分，應堪採信。
    2.證人林采樺於上開刑事案件準備程序開庭時雖供稱被上訴
      人丙○○之會份已被其冒標等語（見本院卷第103 頁背面
      ），被上訴人丙○○、戊○○於警員偵訊及本院刑事庭審
      理時亦均稱：其二人之會份已被林采樺冒標等語（見原審
      卷第102 頁、本院卷第112 頁）。惟查，被上訴人丙○○
      陳稱其被冒標，係由上訴人甲○○所轉述，上訴人甲○○
      則係由被上訴人戊○○所轉知。被上訴人戊○○陳稱其被
      冒標，係因看到證人陳吉子持有之會單上記載其於94年1
      月1 日得標才為上開陳述，證人陳吉子則係因證人林采樺
      之告知。而證人林采樺就被上訴人丙○○、戊○○是否已
      得標一情，於刑事95年6 月23日準備程序期日陳稱：「（
      問：丙○○的會是活會嗎？）這要問丙○○，她也算是活
      會」等語（見本院卷第96頁），於95年6 月30日準備程序
      期日亦稱：「（問：94年7 月1 日陳吉子標之後，剩下7
      個活會，請你確認是哪7 個人？）甲○○那邊我不知道，
      我這邊的是乙○○、丙○○、戊○○」、「…丙○○與戊○○是朋友，她們都自行協調，我也有說，她們的活會我
      會付給她們，欠債還錢就是如此」等語（見本院卷第10 1
      頁、104 頁背面），同日卻又稱：「我沒有對外說戊○○
      是活會」、「（問：丙○○的會是否妳標走的？）是的」
      等語（見本院卷第102 、103 頁背面），其供述前後不一
      ，反反覆覆，無法據為認定被上訴人丙○○、戊○○是否
      為活會之依據，自不能僅因被上訴人丙○○、戊○○輾轉
      自上訴人甲○○及證人陳吉子處得知其二人已被冒標而為
      上開陳述，逕為不利於被上訴人丙○○、戊○○之認定。
    3.又系爭合會連會首共25個會員，會期自93年2 月1 日起至
      95年2 月1 日止，每月開標一次，94年7 月1 日由證人陳
      吉子以5,000 元得標後即宣告倒會等情，已由證人陳吉子
      於警局偵訊時陳述明確（見原審卷第113 頁），依此推算
      ，系爭合會應尚有7 個會員未得標。而上訴人甲○○所招
      募之12名會員中（包含上訴人甲○○在內），有4 個活會
      會員，分別是訴外人王靜儀、蘇素慧、許書華、吳淑玲，
      此經上訴人甲○○於本院言詞辯論期日陳述在卷，復為被
      上訴人所不爭執。由此可知，由證人林采樺所招募之會員
      中，應該還有3 個活會。被上訴人三人均係證人林采樺所
      招募之會員，且證人林采樺所招募之13名會員中（包含證
      人林采樺在內），證人林采樺、上訴人己○○及林采蓉均
      係死會會員，為其等所自承。證人陳吉子即會單上記載之
      「王太太」所參加之二會，一會於93年10月1 日得標，一
      會於94年7 月1 日得標，業經證人陳吉子於受警員調查訊
      問時證述屬實（見原審卷第111 、113 頁）。另證人許東
      旭為已得標會員，亦經其於原審到院說明清楚。其餘會員
      即上訴人沈心盈與陳錦慧、駱惠湘、吳宜靜等人之會份，
      亦均被標用，迭經證人林采樺於檢察官偵訊及刑事準備程
      序中供述明確（見原審卷第91頁、本院卷第93、96頁、
      101 頁背面）。扣除上開已得標之會員後，剛好尚餘3 個
      未得標會員即被上訴人三人。再衡情若尚有其他活會會員
      ，該會員於倒會後理應會採取一些措施來主張權利，或向
      其他已得標會員要求給付會款，或向會首提起刑事告訴或
      民事訴訟等，但系爭合會倒會後，除上訴人甲○○已自行
      與王靜儀、蘇素慧、許書華、吳淑玲等人協商解決外，並
      無其他活會會員對會首或已得標之會員提起刑事告訴或民
      事給付會款訴訟。上訴人己○○為證人林采樺所招募之會
      員，其於本院言詞辯論期日亦陳稱無人向其索討會款。綜
      合以上各情，本院認為被上訴人主張其三人為活會一節，
      應屬可信。
  (二)、有關上訴人沈心盈是否有參加系爭合會部分：
    1.兩造所不爭執之互助會會單編號6 及編號17（見支付命令
      卷第6 、7 頁）均記載上訴人沈心盈是系爭合會之會員，
      且證人林采樺於刑事準備程序開庭時屢稱：上訴人沈心盈
      答應參加系爭合會後，因自己又另起一會，沒有能力繳會
      款，才由其承受等語（見本院卷第102 頁、105 頁背面）
      ，證人陳吉子於檢察官偵訊時亦證稱：「是沈心盈自己跟
      我說因她繳不起會錢，就將該會讓給林采樺」等語（見原
      審卷第91頁），均足資證明上訴人沈心盈一開始有參加系
      爭合會，但因繳不起會錢，才向證人林采樺表示要退會，
      由證人林采樺承受她的會。
    2.民法第709 條之8 第2 項規定：「會員非經會首及會員全
      體之同意，不得退會，亦不得將自己之會份轉讓於他人。
      」上訴人沈心盈雖已得證人林采樺之同意而退會，但其並
      未證明已得全體會員之同意，因此不生退會之效力，其仍
      為系爭合會之會員。又以其名義所參加之會份，已被證人
      林采樺標用，前已論述，故上訴人沈心盈為已得標之會員
      ，亦堪認定。
  (三)、有關上訴人甲○○是否為系爭合會之共同會首部分：
      系爭合會25名會員中，有11名是上訴人甲○○所招募，上
      訴人甲○○原要自行招募一會，後因會員不夠，才將其所
      招募之會員與證人林采樺所招募之會員合併成一會之事實
      ，為上訴人甲○○所不爭執。上訴人甲○○雖陳稱合併後
      由證人林采樺擔任會首等語，惟查：
    1.證人林采樺於上開刑事案件審理時供稱：我們是一個12人
      的會，一個13人的會，由我及甲○○擔任會首，由二名會
      首共同去收會款，再將會款給得標者等語（見本院卷第94
      頁背面），證人于秋君於警員及檢察官偵訊時證稱：會首
      為林采樺及甲○○，開標由她們二人主持，且一人收一邊
      的會款，並平分首會的錢等語（見原審卷第120 、89頁）
      ，證人陳吉子於警員偵訊時證稱：會首是林采樺及甲○○
      ，我只有去5 、6 次，開標由林采樺及甲○○主持等語（
      見原審卷第111 頁），證人許淑敏於原審到庭結證稱：我
      標了一會，另一會許書華是我姐姐的。一開始加入甲○○
      的會，後來因為甲○○的先生不同意，所以轉到林采樺的
      會去。我很信任甲○○，都委託她去幫我標會，會款都是
      甲○○收的。我以5,000 標到，確實拿多少忘記了，只知
      道有一部分是現金，一部分是支票，票與現金是甲○○拿
      給我的，票據的發票人是林采樺。許書華這一會是活會，
      我是針對甲○○，她後來有跟我算，錢有給我等語（見本
      院卷第70-72 頁）。證人己○○於本院言詞辯論期日亦陳
      稱：得標的會款是林采樺收取後交給我，她分3 次給我，
      給我的會款期限都有延誤，但24人的會款都有交給我等語
      （見本院卷第88頁）。綜合以上證人之證詞可知，上訴人
      甲○○並非純將所招募之會員併給證人林采樺而已，其仍
      與證人林采樺共同分擔會首之工作及責任。
    2.又上訴人甲○○於檢察官偵訊時陳稱：「我們首會總共收
      460,000 元，我有向林采樺借首會的錢200,000 元，其他
      26 0,000元是林采樺拿走，我這邊的會腳有11個，林采樺
      那邊的會腳有12個，我這邊收220,000 元，20,000元拿給
      林采樺」等語（見原審卷89頁），上訴人甲○○於原審雖
      補稱係向證人林采樺借款，但並無其他證據可以佐證，上
      訴人甲○○也表示沒有辦法證明有還錢給證人林采樺，因
      此借錢之說應是推託之詞，實係上訴人甲○○與證人林采
      樺朋分首期之合會金。
    3.再從證人許東旭於原審證稱：「剛開始起會是林采樺，後
      來因為要分會錢的事，有聽林采樺說會錢不知道怎麼分，
      我們才知道這個會有二個會首，這是林采樺來我們家收會
      錢時說的，當時還有戊○○在場」等語（見原審卷第75頁
      ），證人即許東旭配偶林淑毅更於原審作證：「林采樺有
      介紹我與甲○○認識，說這是另一個會首，甲○○還有跟
      我點頭」等語（見原審卷第78頁）。證人許東旭為已得標
      之會員，上訴人甲○○究否為系爭合會之共同會首，與其
      無利害關係，其與證人林淑毅之證述應較客觀中立而足堪
      憑信，上訴人甲○○為系爭合會之共同會首，已甚明確，
      當然應與證人林采樺及已得標之會員負連帶責任。
  (四)、上訴人己○○雖另主張以證人林采樺積欠她另一會之會款
      相抵等語，然證人林采樺是否另欠上訴人己○○會款之事
      實，未據上訴人己○○舉證證明。且民法上之抵銷，係指
      二人互負債務，而其給付種類相同，並均屆清償期者，各
      得以其債務，與他方之債務，互為抵銷，民法第334 條前
      段定有明文。是縱認上訴人己○○上開所言屬實，因積欠
      其會款之人是證人林采樺，並非被上訴人，自不能主張以
      其對證人林采樺之債權與本件被上訴人得請求其給付會款
      之權利互為抵銷，上訴人己○○此部分之辯解亦不足採。
  (五)、按因會首破產、逃匿或有其他事由致合會不能繼續進行時
      ，會首及已得標會員應給付之各期會款，應於每屆標會期
      日平均交付於未得標之會員，但另有約定者，依其約定；
      會首就已得標會員依前項規定應給付之各期會款，負連帶
      責任，民法第709 條之9 第1 項、第2 項定有明文。承前
      所述，系爭合會於94年7 月1 日開標後即宣告倒會，從94
      年8 月起至95年2 月止，尚有7 個活會，依據上開規定，
      每個已得標之會員應各給付140,000 元（7 ×20,000）給
      未得標之7 個活會會員平均分配，換言之，每個已得標之
      會員應給付每個活會會員各20,000元。
  (六)、綜上所述，被上訴人丙○○、乙○○、戊○○均係未得標
      之會員，且各有1 會，上訴人己○○、沈心盈均係已得標
      之會員，應各給付被上訴人丙○○、乙○○、戊○○各20
      ,000 元 ，上訴人甲○○為系爭合會之共同會首，應與上
      訴人己○○、沈心盈負連帶責任。
七、從而，被上訴人依據民法第709 條之9 第1 項、第2 項之規
    定，請求上訴人甲○○、己○○應連帶給付被上訴人丙○○
    、乙○○、戊○○各20,000元，上訴人甲○○、沈心盈應連
    帶給付被上訴人丙○○、乙○○、戊○○各20,000元，上訴
    人甲○○與林采蓉應連帶給付被上訴人丙○○、乙○○、戊○○各20,000元，為有理由，應予准許。原審就此部分為上
    訴人敗訴之判決，經核於法並無違誤，上訴意旨指摘原審判
    決此部分不當，求予廢棄改判，為無理由，應駁回其上訴（
    本判決主文第二項）。但被上訴人在原審並未聲明請求上訴
    人甲○○應給付被上訴人丙○○、乙○○、戊○○各20,000
    元，原判決命上訴人甲○○應給付被上訴人丙○○、乙○○
    、戊○○各20,000元，為訴外裁判，自有未洽。上訴意旨指
    摘原判決此部分不當，求予廢棄，為有理由，應予准許（本
    判決主文第一項）。
八、因原判決主文第一項被廢棄，故原判決主文第四項中關於命
    上訴人甲○○負擔十一分之一訴訟費用部分及第五項有關假
    執行、免為假執行之宣告均應併予廢棄，且第四項訴訟費用
    之裁判應更正如本判決主文第三項所示。
九、本件事證已臻明確，兩造其餘攻擊防禦方法及所提之證據，
    核與判決結果不生影響，不再一一加以論述，併此敘明。
十、據上論結，本件上訴為一部有理由，一部無理由，依民事訴
    訟法第436條之1第3項，第450條，第449條第1項，第79條，
    判決如主文。
中　　華　　民　　國　　96　　年　　8 　　月　　22　　日
                  民事第一庭    審判長　  洪兆隆
                                法  官　  邱瑞裕
                                法  官    蔡碧蓉
以上正本係照原本作成。
本判決不得上訴。
中　　華　　民　　國　　96　　年　　8 　　月　　22　　日
                                書記官    蔡嘉萍
